臺灣臺南地方法院刑事判決
109年度交易字第1142號
公  訴  人  臺灣臺南地方檢察署檢察官
被      告  羅文良


上列被告因公共危險案件，經檢察官提起公訴（109年度偵字第2
1967號），被告於本院準備程序進行中，就被訴事實為有罪之陳
述，經本院裁定以簡式審判程序審理，判決如下：
    主  文
羅文良駕駛動力交通工具而吐氣所含酒精濃度達每公升零點二五
毫克以上，累犯，處有期徒刑捌月。
    犯罪事實及理由
一、本案被告羅文良所犯為死刑、無期徒刑、最輕本刑3年以上
    有期徒刑以外之罪，亦非屬高等法院管轄之第一審案件，其
    於準備程序進行中，先就被訴事實為有罪之陳述，經告知簡
    式審判程序之旨，並聽取檢察官、被告之意見後，本院依刑
    事訴訟法第273條之1第1項裁定進行簡式審判程序，是本案
    之證據調查，依同法第273條之2規定，不受同法第159條第1
    項、第161條之2、第161條之3、第163條之1，及第164條至
    第170條所規定證據能力認定及調查方式之限制，合先敘明
    。
二、本案犯罪事實及證據，均引用檢察官起訴書之記載（如附件
    ），並補述：證據部分增列「被告羅文良於本院準備程序及
    審理時之自白」。
三、論罪科刑：
  ㈠核被告所為，係犯刑法第185條之3第1項第1款之駕駛動力交
    通工具而吐氣所含酒精濃度達每公升0.25毫克以上之罪。
  ㈡按依司法院釋字第775號解釋解釋文及理由意旨，係指構成累
    犯者，不分情節，一律加重最低本刑，於不符合刑法第59條
    所定要件之情形下，致生行為人所受之刑罰超過其所應負擔
    罪責之個案，不符罪刑相當原則、比例原則。於此範圍內，
    在刑法第47條第1項修正前，為避免發生上述罪刑不相當的
    情形，法院就該個案應裁量是否加重最低本刑。依此，該解
    釋係指個案應量處最低法定刑、又無法適用刑法第59條規定
    減輕之情形，法院應依此解釋意旨裁量不予加重最低本刑，
    並非指前案為同性質之案件始有累犯加重之適用（最高法院
    109年度台上字第518號、第296號判決意旨參照）。查被告
    前因不能安全駕駛致交通危險案件，有如附表編號3、4所示
    徒刑執行完畢紀錄等情，有臺灣高等法院被告前案紀錄表1
    份在卷可稽。被告於有期徒刑執行完畢後，5年以內故意再
    犯本案有期徒刑以上之刑之罪，構成累犯。被告前既因不能
    安全駕駛致交通危險案件，經法院判處罪刑確定，且經徒刑
    執行完畢，其理應產生警惕作用，使被告能因此自我控管，
    不再觸犯有期徒刑以上之罪。然被告卻於有期徒刑執行完畢
    後5年內，故意再犯本案相同類型之罪，足見被告有其特別
    惡性，且前罪之徒刑執行毫無成效，其對於刑罰之反應力顯
    然薄弱，又本案並無適用刑法第59條規定減輕之餘地，亦無
    加重最低法定刑有罪刑不相當之情形，故認有必要依刑法第
    47條第1項之規定加重其刑。
  ㈢爰審酌被告前因如附表所示之不能安全駕駛致交通危險案件
    ，分別經法院判處如附表所示之罪刑確定，並經執行完畢，
    有臺灣高等法院被告前案紀錄表1份在卷足參（構成累犯部
    分不重複評價），猶不知悔改，再犯本案之罪，顯示被告除
    漠視自身安危，更置他人之交通安全於不顧，惟念其犯後坦
    承犯行，態度尚可；參以其酒後駕車未肇事即經警攔檢，且
    吐氣所含酒精濃度為每公升0.26毫克，僅些微超過最低標準
    ；兼衡其自陳教育程度為高職畢業，離婚，育有2個小孩，
    分別就讀國小3年級、4年級，均由前妻照顧中，職業為粗工
    ，需扶養父親，家庭經濟狀況貧寒（本院卷第48頁）等一切
    情狀，量處如主文所示之刑，以資警惕。
據上論斷，應依刑事訴訟法第273條之1第1項、第299條第1項前
段、第310條之2、第454條第2項，刑法第185條之3第1項第1款、
第47條第1項，刑法施行法第1條之1第1項，判決如主文。
本案經檢察官蔡宜玲提起公訴，檢察官蘇榮照到庭執行職務。
中　　華　　民　　國　　110 　年　　2 　　月　　23　　日
　　　　　　　　　刑事第十庭  法　官　張郁昇
以上正本證明與原本無異。
如不服本判決應於收受本判決後20日內向本院提出上訴書狀，並
應敘述具體理由。其未敘述上訴理由者，應於上訴期間屆滿後20
日內向本院補提理由書狀（均須按他造當事人之人數附繕本）「
切勿逕送上級法院」。 
　　　　　　　　　　　　　　　書記官   呂伊謦
中　　華　　民　　國　　110 　年　　2 　　月　　23　　日
附錄本案論罪科刑法條：
中華民國刑法第185條之3
駕駛動力交通工具而有下列情形之一者，處2年以下有期徒刑，
得併科20萬元以下罰金：
一、吐氣所含酒精濃度達每公升零點二五毫克或血液中酒精濃度
    達百分之零點零五以上。
二、有前款以外之其他情事足認服用酒類或其他相類之物，致不
    能安全駕駛。
三、服用毒品、麻醉藥品或其他相類之物，致不能安全駕駛。
因而致人於死者，處3年以上10年以下有期徒刑；致重傷者，處1
年以上7年以下有期徒刑。
曾犯本條或陸海空軍刑法第54條之罪，經有罪判決確定或經緩起
訴處分確定，於五年內再犯第1項之罪因而致人於死者，處無期
徒刑或5年以上有期徒刑；致重傷者，處3年以上10年以下有期徒
刑。

【附表：】
編號 確定判決案號 判處刑度 1 本院102年度交簡字第3396號 有期徒刑3月，如易科罰金，以新臺幣1,000元折算1日 2 本院104年度交簡字第776號 有期徒刑5月，如易科罰金，以新臺幣1,000元折算1日 3 本院105年度審交簡字第91號（構成累犯） 有期徒刑6月，如易科罰金，以新臺幣1,000元折算1日（於105年12月28日徒刑執行完畢出監） 4 本院108年度交易字第604號（構成累犯） 有期徒刑7月（於109年7月11日徒刑執行完畢出監） 
【附件：（附件內容除列出者，餘均省略）】
臺灣臺南地方檢察署檢察官起訴書
                                    109年度偵字第21967號
　　被　　　告　羅文良　男　34歲（民國00年0月0日生）
　　　　　　　　　　　　住○○市○○區○○里0鄰○○○00
　　　　　　　　　　　　　號
　　　　　　　　　　　　國民身分證統一編號：Z000000000號
上列被告因公共危險案件，業經偵查終結，認應提起公訴，茲將
犯罪事實及證據並所犯法條分敘如下：
　　　　犯罪事實
一、羅文良前因不能安全駕駛之公共危險案件，經法院判處有期
    徒刑7月確定，甫於民國109年7月11日執行完畢。詎其猶不
    思悔改，於109年11月18日15時30分許，在臺南市善化區某
    路邊飲用「保力達」藥酒後，明知吐氣所含酒精濃度達每公
    升0.25毫克以上者，已不得駕駛動力交通工具，仍於同日19
    時20分許，在其吐氣酒精濃度已逾上開標準之情形下，自前
    揭地點駕駛屬於動力交通工具之車牌號碼000-000號普通重
    型機車行駛於道路。嗣其於同日19時50分許，行經臺南市○
    市區○○街00號前時，因行車不穩而為警攔查，並於同日19時
    59分許對其施以酒精濃度吐氣檢測，測得其吐氣所含酒精濃
    度達每公升0.26毫克。
二、案經臺南市政府警察局善化分局報告偵辦。
　　　　證據並所犯法條
一、證據及待證事實：
編號 證  據  名  稱　 待   證   事   實　 (一) 被告羅文良於警詢及偵查中之自白　 全部犯罪事實。 (二) 卷附被告之酒精濃度吐氣測試紀錄單、及臺南市政府警察局舉發違反道路交通管理事件通知單各1份 被告於為警查獲時之吐氣中所含酒精濃度為每公升0.26毫克，已逾每公升0.25毫克之事實。 
二、核被告所為，係犯刑法第185條之3第1項第1款之吐氣所含酒
    精濃度達每公升0.25毫克以上仍駕駛動力交通工具罪嫌。又
    被告前有如犯罪事實所載之論罪科刑及執行紀錄，此有刑案
    資料查註紀錄表在卷可按，其於受徒刑之執行完畢，5年以
    內故意再犯本件有期徒刑以上之罪，為累犯，請依刑法第47
    條第1項之規定及司法院大法官釋字第775號解釋意旨加重其
    刑。
三、依刑事訴訟法第251條第1項提起公訴。
　　此　致
臺灣臺南地方法院
中　　華　　民　　國　 109　　年　　12　　月　　2 　　日
　　                          檢察官  蔡  宜  玲
本件證明與原本無異
中　　華　　民　　國　 109　　年　　12　　月　　4 　　日
　　                          書記官  楊  娟  娟